臺灣桃園地方法院宣示判決筆錄　　　　　 94年度訴字第908號
公　訴　人　臺灣桃園地方法院檢察署檢察官
被　　　告　乙○○
指定辯護人　本院公設辯護人　甲○○
上列被告因違反毒品危害防制條例案件，於中華民國九十四年九
月二十二日下午四時，在本院第四法庭宣示判決，出席職員如下
：　　　　法　官　袁雪華
　　　　　書記官　邱仲騏
　　　　　通　譯
法官起立朗讀判決主文、犯罪事實要旨、處罰條文，及告以上訴
限制、期間並提出上訴狀之法院，且諭知記載其內容：
一、主  文：
    乙○○連續施用第一級毒品，累犯，處有期徒刑拾月，扣案
    之第一級毒品海洛因陸包（淨重合計伍點玖貳公克）沒收銷
    燬之；又連續施用第二級毒品，累犯，處有期徒刑陸月，扣
    案之安非他命貳包（毛重合計零點玖公克）、安非他命肆包
    （驗餘淨重合計貳拾點捌零玖陸公克）均沒收銷燬之，安非
    他命吸食器參組均沒收。應執行有期徒刑壹年貳月，扣案之
    第一級毒品海洛因陸包（淨重合計伍點玖貳公克）、第二級
    毒品安非他命貳包（毛重合計零點玖公克）、第二級毒品安
    非他命肆包（驗餘淨重合計貳拾點捌零玖陸公克）均沒收銷
    燬之，安非他命吸食器參組均沒收。
二、犯罪事實要旨：
  (一)被告乙○○前於民國八十四年間因違反麻醉藥品管理條例案
    件，經臺灣高等法院花蓮分院以八十四年度上易字第三九０
    號判決撤銷原判決，改判有期徒刑八月確定，並於八十五年
    二月二十八日入監執行；次因違反懲治盜匪條例案件，經臺
    灣臺東地方法院以八十五年度訴字第一０七號判決判處有期
    徒刑十月確定；復因違反麻醉藥品管理條例案件，經臺灣臺
    東地方法院以八十五年度易字第三九三號判決判處有期徒刑
    十月確定；再因違反肅清煙毒條例案件，經臺灣臺東地方法
    院以八十五年度訴字第一五九號判決判處有期徒刑三年二月
    確定，前開三罪經定應執行刑為有期徒刑四年六月，並接續
    上開入監之前罪執行，而於八十七年六月二十日假釋出監，
    惟於假釋期間因違反相關規定，而遭撤銷假釋，尚餘殘刑二
    年七月十四日；又因妨害兵役案件，經臺灣臺東地方法院以
    八十九年度易字第三八六號判決判處有期徒刑三月確定，並
    與前揭殘刑接續執行，甫於九十三年三月四日執行完畢出監
    。
  (二)乙○○另因施用毒品案件，經臺灣臺東地方法院裁定送觀察
    勒戒、強制戒治，於九十年七月二日因戒治期滿執行完畢，
    並經臺灣臺東地方法院檢察署檢察官以九十年度戒毒偵字第
    六０號為不起訴處分確定。詎仍未戒除毒癮，於上開強制戒
    治執行完畢後五年內，復基於施用第一級毒品及第二級毒品
    之概括犯意，自九十三年十二月二十七日起至九十四年六月
    二十日止，分別在桃園縣桃園市某路旁之公廁內、臺北縣泰
    山鄉○○街三十五號泰皇金典汽車旅館第二０六號房內、臺
    北市大同區○○○路之停車場內、臺北縣三重市○○街一一
    五號五樓租屋處內、臺北市中山區○○○街上華旅館內及臺
    北市○○路十一號八樓之一租屋處內，連續施用第一級毒品
    海洛因及第二級毒品安非他命多次，而於下列時、地為警查
    獲：
  九十三年十二月二十七日凌晨四時三十分許，在桃園縣桃園
    市○○○街一０二號前，為警於巡邏時查獲，並扣得海洛因
    一包（淨重０．一四公克）及第二級毒品安非他命二包（毛
    重合計０．九公克）。
  九十四年二月三日下午二時許，在臺北縣泰山鄉○○街三十
    五號泰皇金典汽車旅館第二０六號房內，因形跡可疑，經該
    旅館經理報警查獲，並扣得其所有、供其施用安非他命所用
    之吸食器一組。
  九十四年三月九日上午十一時許，在臺北市大同區○○○路
    ○段四十六巷五十六號四樓友人林世財住處內，為警持搜索
    票當場查獲，並自其所持有之黑色包包內，扣得海洛因一包
    （淨重０．二六公克）及安非他命一包（原淨重一‧八四二
    八公克，經取樣０‧一一四二公克，驗餘淨重一．七二八六
    公克）。
  九十四年五月十日晚間八時許，在臺北縣三重市○○街一一
    五號五樓租屋處內，經警持搜索票當場查獲，並扣得海洛因
    四包（淨重合計五．五二公克）、安非他命三包（原淨重合
    計十九‧一公克，鑑驗使用０‧０一九公克，驗餘淨重合計
    十九．０八一公克）及其所有、供其施用安非他命所用之吸
    食器二組。
  九十四年六月二十日上午十一時五十分許，在臺北市中山區
    ○○○街為警查獲。
    （被告上開施用毒品犯行，除於九十三年十二月二十七日施
    用第一級及第二級毒品之犯行外，其餘部分均未據起訴，然
    與起訴部分有連續犯之裁判上一罪關係，為起訴效力所及，
    本院自得予以審究，附此敘明。）
三、處罰條文：
    毒品危害防制條例第十條第一項、第二項、第十八條第一項
    前段，刑法第十一條前段、第五十六條、第四十七條、第五
    十一條第五款、第三十八條第一項第二款。
四、協商判決除有刑事訴訟法第四百五十五條之四第一項第一款
    於本訊問程序終結前，被告撤銷協商合意或檢察官撤回協商
    聲請者；第二款被告協商之意思非出於自由意志者；第四款
    被告所犯之罪非第四百五十五條之二第一項所定得以協商判
    決者；第六款被告有其他較重之裁判上一罪之犯罪事實者；
    第七款法院認應諭知免刑或免訴、不受理者情形之一，及違
    反同條第二項「法院應於協商合意範圍內為判決；法院為協
    商判決所科之刑，以宣告緩刑或二年以下有期徒刑、拘役或
    罰金為限」之規定者外，不得上訴。
五、如有前項得上訴之情形者，得自收受判決送達之日起十日內
    ，向本院提出上訴書狀，上訴於第二審法院。
中　　華　　民　　國　　94　　年　　9 　　月　　22　　日
                                  書記官　邱仲騏
                                  法　官　袁雪華
上正本證明與原本無異。
                                  書記官　邱仲騏
中　　華　　民　　國　　94　　年　　9 　　月　　22　　日
附錄本案論罪科刑之法條：
毒品危害防制條例第10條
施用第一級毒品者，處 6 月以上 5 年以下有期徒刑。
施用第二級毒品者，處 3 年以下有期徒刑。
